【裁判字號】    89,訴,208
【裁判日期】    891115
【裁判案由】    損害賠償
【裁判全文】
臺灣臺中地方法院民事判決  八十九年度訴字第二○八號
    原      告  丁○○○
                乙○○
                甲○○
                丙○○
    右四人共同
    訴訟代理人  李兆祥律師
    被      告  戊○○        現於台中看守所羈押中
    輔佐人兼右
    送達代收人  己  ○        .
                              .
右當事人間請求損害賠償事件，本院判決如左：
    主      文
被告應給付原告乙○○、甲○○新臺幣拾捌萬玖仟肆佰玖拾伍元及自民國八十八年
十月十五日起至清償日止，按年息百分之五計算之利息。
被告應給付原告丁○○○新臺幣壹佰貳拾陸萬貳仟伍佰肆拾玖元及自民國八十八年十
月十五日起至清償日止，按年息百分之五計算之利息。
被告應給付原告乙○○、甲○○、丙○○各新臺幣柒拾萬元及自民國八十八年十月十
五日起至清償日止，按年息百分之五計算之利息。
原告其餘之訴駁回。
訴訟費用由被告丁○○○負擔百分之二十三、由被告乙○○、甲○○、丙○○各負擔
百分之五；餘由原告負擔。
    事    實
一、原告方面：
(一)聲明：
  1.被告應給付原告乙○○、甲○○新台幣（下同）三十八萬九千四百九十五元及自
    起訴狀繕本送達翌日起至清償日止，按年息百分之五計算之利息。
  2.被告應給付原告丁○○○二百六十八萬七千九百七十八元，及自起訴狀繕本送達
    翌日起至清償日止，按年息百分之五計算之利息。
  3.被告應給付原告乙○○、甲○○、丙○○各一百萬元，及自起訴狀繕本送達翌日
    起至清償日止，按年息百分之五計算之利息。
(二)陳述：
  1.本件起訴之依據之刑事判決事實為：被告與原告丁○○○之夫同時為原告乙○○
    、甲○○、丙○○之父即李吉松（住台中縣后里鄉○○村○鄰○○路公會巷八號
    ）因道路通行問題發生齟齬，素有怨隙。民國八十八年六月二十七日下午三時三
    十分許，被告駕駛未懸掛車牌之墨綠色小客車，行至台中縣外埔鄉○○村○○路
    水頭巷（產業道路）巷底迴車時，在李吉松位於該處路旁之工寮前適遇李吉松，
    二人因故又發生口角，進而持四角木棍互毆，李吉松所持木棍在打鬥中斷裂為兩
    截，被告將李吉松擊倒後，見其又起身反擊，竟頓萌殺意，逕自車內取出割草用
    之彎刀（俗稱「草仔」）一支（已遭被告丟棄，尚未尋獲），朝李吉松之右側
    顳頂部、右側後頂枕部、左後枕部、右後側頸部等處要害砍殺多刀（李吉松曾以
    雙手擋隔），致李吉松受有右側顳頂部頭皮外翻約五×二公分、右側後頂枕部距
    左耳輪部約六公分橫向平行銳器砍創長約八公分深及骨質、左後枕十點、四點鐘
    方向距左耳輪部約五公分銳器砍創長約九公分深及骨質、右後側頸部橫向銳器砍
    創長約十六公分深約五公分、左手掌部銳器切割傷長約六公分、左手掌拇指根部
    銳器割創長約二公分、左手背中指末端關節處銳器割創約二公分合併骨折、右上
    臂後部二處銳器拖引割劃傷約五公分及六公分、右手背部縱向銳器創長約七公分
    、右手背部四、五指根部銳器創一×○．五公分，以及右胸上部數處表皮刮擦傷
    、左胸部肋骨骨折、左肩胛上部橫向拖引線形表皮擦傷、左肩胛部斜向拖引線形
    擦傷、左上臂後部輕度瘀血、兩前臂後部明顯瘀血等傷害，而被告之頭頂部亦因
    而受有兩處大裂傷（七×一×二公分、六×一×一．五公分），並即駕車逃逸，
    將上開兇刀丟棄於不詳處所，隨即返家清洗、更衣後，再於當日下午四時二十分
    許，前往台中縣后里鄉○○路二八五號之「憲生外科婦產科診所」療傷。李吉松
    嗣經路人（姓名年籍不詳）發現報警送醫急救，惟因失血過多不治死亡，而台中
    縣警察局大甲分局外埔分駐所警員王文華據報得悉李吉松死亡後，於同日下午六
    時許至台中縣后里鄉○○村○○路公會巷八號李吉村住處附近查訪時，因發現原
    告頭部受有外傷，心生合理之懷疑本案係被告所為，而予以盤查，起初被告仍支
    吾其詞，謂其頭傷係葡萄架所傷，該警員不相信而帶住葡萄架現場查證時，始向
    盤查之警員王文華坦承犯罪，進而在被告住處扣得其作案時穿著之衣、褲各一件
    及遺留現場之四角木棍三截，此有台灣高等法院八十九年度上訴第一二一號判決
    及該案之卷證資料可參，足見李吉松為被告所殺害至為明確，援依民法第一百九
    十二條、第一百九十四條此請求損害賠償。爰請求項目如下：
  (1)原告乙○○、甲○○支付李吉松之喪葬費三十八萬九千四百九十五元。
  (2)原告丁○○○為李吉松之配偶，出生於三十五年三月二十三日，計算其平均餘命
    尚有二十六年，亦即其受李吉松之撫養年限為二十六年，按八十七年度國家規定
    扶養親屬免稅額以每年七萬二千元，依霍夫曼計算式計算利息扣除中間利息，被
    告應賠償原告丁○○○一百十八萬七千九百七十八元。
  (3)被告將李吉松殺死，原告丁○○○喪失其終身依恃，痛苦之深，無可言喻，原告
    乙○○、甲○○、丙○○喪失父親、喪父之痛，為任何人均能感受，為此原告丁○○○部份請求一百五十萬元之慰撫金，原告乙○○、甲○○、丙○○各請求賠
    償慰撫金一百萬元。
  2.原告丁○○○目前之工作以種田為生、國小畢業，原告乙○○從事農耕及有機肥
    料之販賣，平常尚有幫人託運雞屎、年收入約上百萬元，學歷為高職畢業，原告
    甲○○自行經營祥育食品股份有限公司，為負責人，同時亦為百盛食品有限公司
    之股東、學歷為高職畢業，原告丙○○係經營營宇峰工業有限公司，為該公司之
    代表人，學歷為高職畢業。
(三)證據：提出下列所示為證：
  1.台閩地區簡易生命表一紙。
  2.原告戶籍謄本二份。
  3.收據十二紙。
  4.資格證明書影本一份、畢業證書影本一份。
  5.結業證明書一張。
  6.營利事業登記證影印本一份。
  7.公司執照影本一份。
  8.祥育食品股份有限公司董事股東名單一張。
  9.祥育食品股份有限公司變更登記事項卡一張。
  10.百盛食品有限公司變更事項登記卡一張。
  11.各類所得扣繳暨免扣繳憑單三張。
  12.台中縣營業收入銷售額與稅額申報書七張。
  13.證明單一張。
  14.聲請調查兩造之財產。
二、被告方面：
(一)聲明：駁回原告之訴。
(二)陳述：
  1.案發當時係李吉松罵被告三字經、且先打原告之頭，原係為了防衛才反抗，於李
    吉松掐被告之脖子時，被告遂隨手拿東西亂揮、持長度約五、六吋齒狀割稻機之
    工具，朝李吉松亂砍，嗣其倒下，被告才發現手中所持為鐮刀，人雖為被告所殺
    ，但並非故意。而李吉松生前為人霸氣，遇人阻礙其通行，即出現霸氣狀，故生
    此次之事端。
  2.被告平日之工作為做鐵工、務農，種植蔬菜、葡萄，作工每日最高薪資一千五百
    元；務農約二十年，平均每月收入約一萬二千元至一萬三千元左右、家庭成員有
    五個子女、其太太、父親一人同住。
  3.對於原告乙○○、甲○○支付李吉松之所請求之喪葬費三十八萬九千四百九十五
    元，同意其請求金額。
  4.關於原告丁○○○已有成年女子可撫養，故不同意其請求。
    理    由
一、本件原告主張：被告與原告丁○○○之夫同時為原告乙○○、甲○○、丙○○之
    父即李吉松（住台中縣后里鄉○○村○鄰○○路公會巷八號）因道路通行問題發
    生齟齬，素有怨隙。八十八年六月二十七日下午三時三十分許，被告駕駛未懸掛
    車牌之墨綠色小客車，行至台中縣外埔鄉○○村○○路水頭巷（產業道路）巷底
    迴車時，在李吉松位於該處路旁之工寮前適遇李吉松，二人因故又發生口角，進
    而持四角木棍互毆，李吉松所持木棍在打鬥中斷裂為兩截，被告將李吉松擊倒後
    ，見其又起身反擊，竟頓萌殺意，逕自車內取出割草用之彎刀（俗稱「草仔」
    ）一支（已遭被告丟棄，尚未尋獲），朝李吉松之右側顳頂部、右側後頂枕部、
    左後枕部、右後側頸部等處要害砍殺多刀（李吉松曾以雙手擋隔），致李吉松受
    有右側顳頂部頭皮外翻約五×二公分、右側後頂枕部距左耳輪部約六公分橫向平
    行銳器砍創長約八公分深及骨質、左後枕十點、四點鐘方向距左耳輪部約五公分
    銳器砍創長約九公分深及骨質、右後側頸部橫向銳器砍創長約十六公分深約五公
    分、左手掌部銳器切割傷長約六公分、左手掌拇指根部銳器割創長約二公分、左
    手背中指末端關節處銳器割創約二公分合併骨折、右上臂後部二處銳器拖引割劃
    傷約五公分及六公分、右手背部縱向銳器創長約七公分、右手背部四、五指根部
    銳器創一×○．五公分，以及右胸上部數處表皮刮擦傷、左胸部肋骨骨折、左肩
    胛上部橫向拖引線形表皮擦傷、左肩胛部斜向拖引線形擦傷、左上臂後部輕度瘀
    血、兩前臂後部明顯瘀血等傷害，而被告之頭頂部亦因而受有兩處大裂傷（七×
    一×二公分、六×一×一．五公分），並即駕車逃逸，將上開兇刀丟棄於不詳處
    所，隨即返家清洗、更衣後，再於當日下午四時二十分許，前往台中縣后里鄉○○路二八五號之「憲生外科婦產科診所」療傷。李吉松嗣經路人（姓名年籍不詳
    ）發現報警送醫急救，惟因失血過多不治死亡，而台中縣警察局大甲分局外埔分
    駐所警員王文華據報得悉李吉松死亡後，於同日下午六時許至台中縣后里鄉○○
    村○○路公會巷八號李吉村住處附近查訪時，因發現原告頭部受有外傷，心生合
    理之懷疑本案係被告所為，而予以盤查，起初被告仍支吾其詞，謂其頭傷係葡萄
    架所傷，該警員不相信而帶住葡萄架現場查證時，始向盤查之警員王文華坦承犯
    罪，進而在被告住處扣得其作案時穿著之衣、褲各一件及遺留現場之四角木棍三
    截等事實，此有台灣高等法院八十九年度上訴第一二一號判決、原告戶籍謄本二
    份為證，並經本院調閱該案之卷證資料可參，被告雖抗辯：案發當時係李吉松罵
    被告三字經、且先打原告之頭，原係為了防衛才反抗，於李吉松掐被告之脖子時
    ，被告遂隨手拿東西亂揮、持長度約五、六吋齒狀割稻機之工具，朝李吉松亂砍
    ，嗣其倒下，被告才發現手中所持為鐮刀，人雖為被告所殺，但並非故意。而李
    吉松生前為人霸氣，遇人阻礙其通行，即出現霸氣狀，故生此次之事端等語。
二、次按正當防衛必須對於現在不法之侵害始得為之，侵害業已過去，即無正當防衛
    可言。至彼此互毆，又必以一方初無傷人之行為，因排除對方不法之侵害而加以
    還擊，始得以正當防衛論。故侵害已過去後之報復行為，與無從分別何方為不法
    侵害之互毆行為，均不得主張防衛權，最高法院三十年上字第一○四○號判例足
    資參照。右揭侵權行為事實，迭據被告於刑事案件之警訊、偵查中供認不諱，並
    有現場照片及扣案之血衣、血褲、四角木棍等物佐證，且被告於檢察官初訊中坦
    承「．．．我用棍子將他（按即李吉松）打倒之後，他又繼續抵抗，我才去拿一
    把割草刀砍他」，嗣偵查中又供承「．．．雙方互有打到對方頭部，我頭正中及
    左偏後側均有受傷，手腳亦均有受傷，我割蕃薯藤之割草刀掉在路旁，李吉松要
    去拿，我即以棍子打他的手，並撿起那支割草刀，我因情緒失控，拿起割草刀即
    往李吉松亂砍」，非但未曾言及脖子遭被害人勒住，且係被告持棍將李吉松擊倒
    後，因見李吉松又起身反擊，被告方持刀砍殺李吉松之情供述甚詳；又被告於警
    、偵訊、原審及本院審理中均供稱係李吉松先持棍攻擊其頭部，被告受擊後即昏
    倒於水溝中，嗣被告起身後，被告與李吉松方持棍互毆，足見於被告受擊昏倒後
    ，李吉松即停止攻擊被告之行為，否則當無嗣被告清醒起身後二人方發生鬥毆之
    情事之理；又被告於持刀砍殺李吉松後，於同日下午四時二十分許至台中縣后里
    鄉○○路二八五號「憲生外科婦產科診所」就醫時，為被告診治之醫師王憲洽曾
    詢問被告頭部所受之傷外，有無其他受傷部位，被告答稱沒有，而經醫師檢視之
    結果，亦未發現被告脖子上有任何紅腫痕跡，業據證人即為被告診療之醫師王憲
    洽結證明確，被告如確曾遭李吉松由後勒住脖子，以案發時間與被告就醫時間之
    密接，應能發現明顯之勒痕或紅腫，應無未留下任何痕跡之理，被告於原審審理
    中辯稱其與李吉松鬥毆後，係因遭李吉松勒住脖子方持刀揮砍，委難採信，是本
    案之源起縱如被告所供，係李吉松先持棍攻擊被告，然李吉松於被告被擊昏倒後
    旋即罷手，其不法之侵害業已過去，被告清醒後再持棍與李吉松鬥毆，乃屬互毆
    ，而被告持刀砍殺李吉松又係在其持棍將李吉松打倒後，因見李吉松又起身反抗
    方始為之，復詳如前述，在在足見被告持刀砍殺李吉松，顯無正當防衛可言，揆
    諸前開說明，至屬明灼。又被告於刑事案件審理時，供承其於案發時，曾駕駛一
    部未懸掛車牌之墨綠色小客車，在現場附近之台中縣外埔鄉○○村○○路水頭巷
    底迴車一節，核與當時在該巷底工作之證人王吳淑雲證述之情節相符，足認被告
    確曾於案發之時駕車至命案現場；又警方採證後送請內政部警政署刑事警察局鑑
    驗結果，發現查扣之血衣、血褲上有被告之血跡，現場附近之電線桿（警方以棉
    花棒採取）及地上之肥料袋上有死者李吉松之血跡，而扣案之四角木棍上亦驗有
    人血反應等情，有該局（八八）刑醫字第六一四四一號鑑驗書影本附卷可稽（見
    偵卷第六十六頁），參照被告於當日下午四時二十分許前往憲生外科婦產科診所
    就醫時，其頭頂部驗有七×一×二公分及六×一×一．五公分之兩處大裂傷（有
    診斷證明書在卷可稽），以及死者經法醫相驗後發現其右胸上部數處表皮刮擦傷
    、左肩胛上部橫向拖引線形表皮擦傷、左肩胛部斜向拖引線形擦傷、左上臂後部
    輕度瘀血、兩前臂後部明顯瘀血等情狀，核與被告供稱伊與李吉松二人係先持木
    棍互毆之情節相符。又死者屍體經台灣台中地方法院檢察署檢察官會同法醫師相
    驗、解剖結果，發現死者李吉松之右側顳頂部頭皮外翻五×二公分邊緣呈切削樣
    、右側後頂枕部距右耳輪部約六公分橫向平行銳器砍創長約八公分深及骨質、左
    後枕部十點四點鐘方向距左耳輪部約五公分銳器砍創長約九公分深及骨質、右後
    側頸部橫向銳器砍創長約十六公分深約五公分、左手掌部銳器切割傷約六公分、
    左手掌拇指根部銳器割創長約二公分、左手背中指末端關節處銳器割創約二公分
    合併骨折、右上臂後部二處銳器拖引割劃傷約五公分及六公分、右手背部縱向銳
    器創長約七公分、右手背部四、五指根部銳器創約一×○．五公分，終因右後側
    頸部銳器創致失血過多死亡之事實，業經台灣台中地方法院檢察署檢察官督同法
    醫師相驗、解剖屬實，並製有勘驗筆錄、解剖筆錄、驗斷書、解剖紀錄、相驗屍
    體證明書及照片在卷可稽（見相卷及外放照片），核與被告於警、偵訊中供認伊
    於棍擊之後，復持割草用之彎刀砍殺李吉松之情節，亦相吻合。再查，被告持刀
    砍殺李吉松後，係自行駕車先行返家清洗更衣後，方再自行駕車至憲生外科婦產
    科診所就醫，業據被告於警訊及原審調查中供明，被告嗣於刑事第一審審理中雖
    辯稱未先行返家，係直接前往醫院就醫，然被告就醫時頭部傷口有二道，一道長
    七公分、一道長六公分，共縫了約九針，被告當時身上沒有血跡，只有壓在頭上
    一件衣服沾有血跡，臉上亦無血跡，又被告係一人前往就醫，有帶健保卡，並自
    己付掛號費等情，亦據證人王憲洽於原審審理時結證明確，以被告之傷勢觀之，
    被告如未先行返家清洗更衣，其身上、臉上斷無均無血跡之可能，參照案發後警
    方係在被告住處扣得血衣、血褲，足見被告於警訊及原審調查中所供係先行返家
    清洗更衣後再去就醫，方屬可採。而被告於頭部被擊受傷後，尚能駕車返家，被
    告之眼睛顯無因頭部受傷流血而無法視物之情況；又案發現場距被告住處約二、
    三公里，距被告就醫之憲生外科婦產科診所約八公里遠、車程約十分鐘，亦據證
    人即警員王文華結證甚明，核與被告所供亦相符合，查被告於案發後尚能心思縝
    密先返家清洗更衣再前往就醫，復能清晰明辨應帶健保卡前往就醫，且能安全駕
    車往返於其住家、醫院之間，足見被告對外界事物之知覺、理會或判斷，並無任
    何欠缺或較常人平均程度為減退之情形，準此，在在足證被告所辯案發當時其眼
    睛因頭部受傷流血看不清楚，在地上隨便亂抓，不知抓到什麼東西，被打後頭很
    昏，精神狀態已屬耗弱，係隨手亂揮云云，均屬事後卸責之詞，不足採信。況以
    人體頭頸部屬人體之要害，以刀揮砍即有造成傷亡結果之可能，此為一般人均知
    ，自亦為被告所明知，乃被告仍持刀砍殺李吉松頭頸部等致命部位，且其中右側
    後頂枕部之銳器砍創及左後枕部之銳器砍創均深及骨質、右後側頸部橫向銳器砍
    創長達約十六公分、深達約五公分等情以觀，足見其下手之重、殺意之堅，被告
    確有致李吉松於死地之殺人侵權行為之故意至為明確，至被告雖聲請傳訊證人江
    龍雄到庭作證，然證人江龍雄到庭證稱：李吉松前面那戶共有土地的路（正好在
    李吉松門前）砌磚，該處不好轉彎，須由李吉松的土地迴轉，而李吉松常出面制
    止並以罵粗話的方式罵人，並曾經與被告有相互罵，稱被告不需站在我家門前看
    。李吉松生前動不動就以粗話（三字經）罵人，但被告與死者爭吵時我不在場等
    語，足見證人之證言僅就李吉松之生平狀況為描述，但對於案發當時之情形尚無
    法證明，況即使死者李吉松為人霸氣不講理，亦非可構成被告殺害人之正當事由
    ，是綜上所述，被告所辯即無足採信。
三、被告不法侵害李吉松之生命，既經認定，則原告等自得依據民法第一百九十二條
    及第一百九十四條之規定，請求損害賠償，茲就原告請求被告賠償費用，是否應
    予准許，分述如次：
(一)關於原告乙○○、甲○○支付李吉松之喪葬費三十八萬九千四百九十五元部份：
    原告乙○○、甲○○二人主張其父因被告不法侵害致死，而支付喪葬費計三十八
    萬九千四百九十五元，提出收據十二紙為證，被告對上開金額複不為爭執自堪信
    其主張為真正，則原告乙○○、甲○○二人既因其父遭被告不法侵害致死，而支
    付上開喪葬費，其請求被告賠償自屬有理。
(二)關於原告丁○○○之一百十八萬七千九百七十八元扶養費部份：
    原告丁○○○主張其為李吉松之配偶，出生於三十五年三月二十三日，計算其平
    均餘命尚有二十六年，亦即其受李吉松之撫養年限為二十六年，按八十七年度國
    家規定扶養親屬免稅額以每年七萬二千元，依霍夫曼計算式計算利息扣除中間利
    息，被告應賠償原告丁○○○一百十八萬七千九百七十八元，被告則抗辯原告尚
    有三子可供撫養等語，經查，原告丁○○○之夫李吉松，係於八十八年六月二十
    七日為被告所殺害，則其計算平均餘命，自應以較近之平均餘命表為基準，則以
    原告出生於三十五年三月二十三日，案發當時之年齡為五十三歲，而依照八十八
    年台灣地區簡易生命表所示（女性），其平均餘命應為二七．七五，然依照所依
    附之扶養人即李吉松其死亡時之年齡為五十七歲，而依照八十八年台灣地區簡易
    生命表所示（男性），其平均餘命應為二０．九四，然依照李吉松若尚存活實際
    上所能提供之年數，自應以較短之平均餘命應為二０．九四為計（原告丁○○○
    逕以八十六年台閩地區簡易生命表為標準，並以自己本身之平均餘命為計，忽略
    李吉松以其所剩平均餘命，實際上可提供扶養之年限，自有未洽），則按八十八
    年扶養親屬免稅額以每年七萬二千元，依霍夫曼計算式計算利息扣除中間利息，
    及被告丁○○○，除李吉松之外，尚有其餘原告三人，共四人（依照民法第一千
    一百十六之一之規定，夫妻故互負扶養之義務，而其扶養之順序與直系血親卑親
    屬同，其受扶養權利之順序與直系血親尊親屬同，故被告丁○○○之扶養義務人
    ，除李吉松之外，尚有其餘原告三人，原告僅以李吉松一人為扶養義務人，亦有
    未洽），故依年別5%複式霍夫曼計算法（第一年不扣除中間利息），其計算式為
    ：[72000X14.00000000（此為應受扶養20年之霍夫曼係數）+72000X0.94X（
    14.00000000-00.00000000）]除以4（受扶養人數）=262549（小數點以下四捨五
    入），即年金現值=[72000+72000/(1+0.05X1) +72000/(1+0.05X2) +72000 /(1+
    0.05X3  ) +72000/(1+  0.05X4) +72000/(1+0.05X5)+72000/(1+0.05X6)+72000
    /(1+0.05X7) +72000/(1+0.05X8) +72000/(1+0.05X9) +72000/(1+0.05X10) +72
    4)  +72000/(1+0.05  X15)  +72000/(1+0.05X16) +72000/(1+0.05X17) +7220)
    -72000/(1+0.05X19) ）]除以4（受扶養人數）=262549（小數點以下四捨五入）
    ，是原告請求之扶養費，自以二十六萬二千五百四十九元為合理，其餘請求即屬
    無據，應予駁回。
(三)關於慰撫金部份：
    原告主張原告丁○○○目前之工作以種田為生、國小畢業，原告乙○○從事農耕
    及有機肥料之販賣，平常尚有幫人託運雞屎、年收入約上百萬元，學歷為高職畢
    業，原告甲○○自行經營祥育食品股份有限公司，為負責人，同時亦為百盛食品
    有限公司之股東、學歷為高職畢業，原告丙○○係經營營宇峰工業有限公司，為
    該公司之代表人，學歷為高職畢業，分別提出資格證明書影本二份、畢業證書影
    本一份、營利事業登記證影印本一份、公司執照影本一份、結業證明書及畢業證
    書各一張、祥育食品股份有限公司董事股東名單一張、祥育食品股份有限公司變
    更登記事項卡一張、百盛食品有限公司變更事項登記卡一張、各類所得扣繳暨免
    扣繳憑單三張、台中縣營業收入銷售額與稅額申報書七張、證明單一張，次查，
    原告丁○○○現有建地三筆、田地一筆、房屋一棟、原告乙○○部份有田地二筆
    、房屋一棟、車輛二台、原告甲○○投資有祥育食品有限公司及百盛食品有限公
    司、原告丙○○則有田地一筆、建地一筆、房屋一棟、投資有宇鋒工業有限公司
    （詳可參考卷附之原告之歸戶財產查詢單），被告則有房屋一棟、車輛一台（詳
    可參考卷附之被告歸戶財產查詢單），本院斟酌實際狀況，及兩造之身分、地位
    、經濟等一切情況，原告丁○○○中年逢喪夫之痛、原告乙○○、甲○○、丙○○各需盛受喪父之悲，被告於此次行為後，經刑事判處有期徒刑十五年確定在案
    ，其尚需接受長達十五年之有期徒刑之刑罰等一切情況，認原告丁○○○請求一
    百五十萬元，嫌屬過高，應予核減為一百萬元，原告乙○○、甲○○、丙○○各
    請求賠償慰撫金一百萬元，亦屬過高，均應分別核減為七十萬元，方屬公允，逾
    此數額之請求，均為無理由，應予駁回。
(四)綜上  (一)、(二)、(三)所述，原告請求被告(1)應給付原告乙○○、甲○○三十
    八萬九千四百九十五元；(2)應給付原告丁○○○一百二十六萬二千五百四十九元
    (包含扶養費及慰撫金部份）；(3)應給付原告乙○○、甲○○、丙○○各七十萬
    元，及各自起訴狀繕本送達翌日即八十八年十月十五日起至清償日止，按年息百
    分之五計算之利息，為有理由，均應准許，其餘之請求既屬無據，自應予駁回。
四、據上論結，本件原告之訴為一部有理由，一部無理由，依民事訴訟法第七十九條
    但書、第八十五條第一項但書，判決如主文。
中    華      民      國    八十九    年      十一      月     十五     日
                                        臺灣臺中地方法院民事第三庭
~B法      官  許石慶
右為正本，係照原本作成。
附記一如不服本判決，應於判決送達後二十日內，向本院提出上訴狀。
中    華      民      國    八十九    年      十一      月      十八    日
~B法院書記官


司法院資訊處製作；財團法人民間司法改革基金會備份。
